【裁判字號】    98,抗,17
【裁判日期】    980205
【裁判案由】    毒品危害防制條例
【裁判全文】
臺灣高等法院刑事裁定                    98年度抗字第17號
抗  告  人  甲○○
即  被  告
上列抗告人即被告因違反毒品危害防制條例等案件，不服臺灣桃
園地方法院，中華民國97年12月1 日所為裁定（97年度審訴字第
2357號），提起抗告，本院裁定如下：
    主  文
抗告駁回。
    理  由
一、按協商判決除有刑事訴訟法第455 條之4 第1 項第1 款：於
    法院訊問程序終結前，被告撤銷協商合意或檢察官撤回協商
    聲請者；第2 款：被告協商之意思非出於自由意志者；第4
    款：被告所犯之罪非第455 條之2 第1 項所定得以聲請協商
    判決者；第6 款：被告有其他較重之裁判上一罪之犯罪事實
    者；第7 款：法院認應諭知免刑或免訴、不受理者情形之一
    ，及違反同條第2 項：法院應於協商合意範圍內為判決；法
    院為協商判決所科之刑，以宣告緩刑、2 年以下有期徒刑、
    拘役或罰金為限之規定者外，不得上訴；又原審法院認為上
    訴為法律上不應准許，應以裁定駁回之，刑事訴訟法第455
    條之10第1 項及第362 條前段分別定有明文。
二、原裁定意旨略以：抗告人即被告甲○○於原審審理中自白犯
    行，經檢察官與抗告人、指定辯護人就被告願受科刑之範圍
    於審判外進行協商，經當事人雙方合意，且被告認罪後，由
    檢察官聲請原審法院改依協商程序而為判決，並陳明：就其
    施用第一級毒品部分，抗告人願受科刑範圍為有期徒刑11月
    、就其施用第二級毒品部分，抗告人願受科刑範圍為有期徒
    刑3 月，應執行有期徒刑1 年等語，而原審法院復就所協商
    合意向抗告人確定係出於自由意志，是本件協商程序並無何
    違誤之處。又本件抗告人、檢察官並未撤銷協商合意或撤回
    協商之聲請，抗告人協商之意思亦係出於其自由意志，且另
    無其他較重之裁判上一罪之犯罪事實、或法院認應諭知免刑
    或免訴、不受理之情，抗告所犯之罪為刑事訴訟法第455 條
    之2 第1 項所定得以聲請協商判決者，協商判決判處抗告人
    之刑度亦係於協商合意範圍內為之等情，抗告人上訴意旨復
    未敘明何以符合同法第455 條之10第1 項但書所列得為上訴
    之法定要件，故其上訴自屬違背法律上之程式，應予裁定駁
    回等語。
三、抗告意旨略以：抗告人犯案後已有悔意，且犯罪後態度良好
    ，並自行接受美沙冬替代療法之治療，痛改前非，希望法官
    能給予抗告人自新之機會，抗告人願長期擔任義工並為社區
    勞動服務，故提此本件上訴，請撤銷原裁定云云。
四、經查：本件抗告人即被告甲○○所犯施用第一級毒品、第二
    級毒品之犯行，係觸犯毒品危害防制條例第10條第1 項、第
    2 項之罪，其法定刑並非死刑、無期徒刑或最輕本刑3 年以
    上有期徒刑之罪，屬可以認罪協商之罪。又被告於原審法院
    審理時就被訴之施用第一級毒品、第二級毒品之犯罪事實均
    坦承不諱，且於審理時表明願與檢察官進行認罪協商，經達
    成協商合意後，由法院改依協商程序判決，被告亦當庭表明
    與檢察官達成協商合意係出於其自由意志（見原審卷第27頁
    至第28頁），經原審法院審理後，依被告在公設辯護人協助
    下而與檢察官協商之結果，對被告所犯施用第一級毒品、第
    二級毒品等罪，分別判處有期徒刑11月、3 月，並定其應執
    行刑有期徒刑1 年，是原審法院於協商後判決所科之刑即為
    兩造協商之刑度，亦符合刑事訴訟法第455 條之4 第2 款所
    謂「法院為協商判決所科之刑，以宣告緩刑、二年以下有期
    徒刑、拘役或罰金為限。」之規定。此外，復查無刑事訴訟
    法第455 條之10第1 項但書所列協商判決得為上訴之法定要
    件（即有同法第455 條之4 第1 項第1 款、第2 款、第4 款
    、第6 款、第7 款之情形者），揆諸上開說明，本件要屬不
    得上訴之案件，故抗告人上訴自屬法律上不應准許者，原裁
    定以此駁回抗告人之上訴，核無違誤。至抗告意旨所稱：抗
    告人犯案後已有悔意，且犯罪後態度良好，並自行接受美沙
    冬替代療法之治療，痛改前非，願長期擔任義工並為社區勞
    動服務云云，核與原審法院所為之協商判決或駁回上訴裁定
    有無違誤無涉，是抗告人提起本件抗告，並無理由，應予駁
    回。
五、據上論斷，應依刑事訴訟法第412 條，裁定如主文。
中    華    民    國    98    年    2     月    5     日
                  刑事第十四庭審判長法  官  陳志洋
                                    法  官  梁耀鑌
                                    法  官  謝靜恒
以上正本證明與原本無異。
如不服本裁定，應於收受送達後五日內向本院提出抗告狀。
                                    書記官  陳珮茹
中    華    民    國    98    年    2     月    5     日


司法院資訊處製作；財團法人民間司法改革基金會備份。
